臺灣高雄地方法院刑事判決              100年度易字第450號
公  訴  人  臺灣高雄地方法院檢察署檢察官
被      告  洪尤碧珠
            陳絹
            穆林麗蘭
上三人共同
選任辯護人  黃清江律師
被      告  陳邱初枝
上列被告等因賭博案件，經檢察官提起公訴（99年度偵字第2448
0 號），本院判決如下：
    主  文
洪尤碧珠共同犯圖利聚眾賭博罪，累犯，處有期徒刑陸月，如易
科罰金，以新臺幣參仟元折算壹日。扣案如附表編號4 至10所示
之物沒收。
陳絹共同犯圖利聚眾賭博罪，處有期徒刑肆月，如易科罰金，
以新臺幣貳仟元折算壹日。扣案如附表編號4 至10所示之物沒收
。
穆林麗蘭、陳邱初枝共同犯圖利聚眾賭博罪，穆林麗蘭處有期徒
刑伍月、陳邱初枝處有期徒刑參月，如易科罰金，均以新臺幣壹
仟元折算壹日。扣案如附表編號4 至10所示之物沒收。
    事  實
一、洪尤碧珠前因賭博案件，經本院以95年度簡字第5908號判決
    ，判處有期徒刑6 月確定，於民國95年12月19日易科罰金執
    行完畢。詎其仍不知悔改，竟與陳絹、穆林麗蘭、陳邱初
    枝共同基於意圖營利而供給賭博場所及聚眾賭博之犯意聯絡
    ，於99年5 月13日，先由陳絹與陳邱初枝前向不知情之黃
    美貞接洽租用位在高雄市苓雅區○○○路69號3 樓之1 之房
    屋，並由陳邱初枝出名以每月新臺幣（下同）1 萬5000元之
    代價承租該房屋。嗣自99年7 月中旬某日起，即由洪尤碧珠
    、陳絹負責主持、經營賭場，提供上開房屋作為賭博場所
    ，洪尤碧珠並以其所有之0000000000號、0000000000號行動
    電話（即扣案如附表編號4 、5 所示之行動電話），邀約、
    聚集相識之賭客至上開房屋賭博，另穆林麗蘭負責在賭場3
    樓門口把風，過濾賭客身分再開門使之進入賭場內，陳邱初
    枝則在賭場內受洪尤碧珠之指示，處理引領賭客上樓、更換
    賭具等相關雜務。而上開賭場之賭博方式，係以如附表編號
    6 至10所示物品作為賭具，再由1 名賭客擔任莊家，與另3
    名持天九紙牌之賭客對賭比較點數大小以定輸贏，而在旁之
    其他賭客，則可押注莊家以外之3 家，若所押注對象之點數
    較莊家小，則押注之金額歸莊家所有，若所押注對象之點數
    較莊家大，則由莊家以1 比1 之比例將錢賠給押注之賭客。
    而擔任莊家之賭客，每次作莊之時間為90分鐘，且擔任莊家
    之前，需先支2000元之抽頭金與洪尤碧珠，下莊之後，再交
    付所贏取金額中之10％與洪尤碧珠作為另筆抽頭金，洪尤碧
    珠、陳娟、穆林麗蘭、陳邱初枝即共同以上開方式經營賭
    場營利。嗣因警方人員接獲民眾報案檢舉，乃於99年7 月22
    日下午3 時50分許，持本院核發之搜索票前往上址搜索，當
    場查獲洪尤碧珠、陳娟、陳邱初枝、穆林麗蘭4 人，及在
    場聚賭之蔡胡淑玲、陳慶瑞、鄭萬福、李賓、陳建發、韶方
    紅艷、梁振榮、戴秋梅、陳麗雲、陳心慈、陳氏玉欣、邵勸
    、楊黃月雀、毛明印、吳秋鶯、裴秋菊、劉蔡玉姚、黃玉映
    、蔡來珠、何淑妃、夏秀美、李阿秀、陳素貞、楊鎮謙、黃
    坤榮、陳豐信、陳明賢、簡黃素嬌、鄧紅娥、阮氏美然、阮
    清水、張鸞、裴明雪、陳萬能等人，並扣得如附表所示之物
    ，因而查悉上情。
二、案經高雄市政府警察局苓雅分局移送臺灣高雄地方法院檢察
    署檢察官偵查起訴。
    理  由
壹、對於證據能力之判斷
一、按被告以外之人於審判外之言詞或書面陳述，除法律有規定
    者外，不得作為證據，刑事訴訟法第159 條第1 項固定有明
    文。然被告以外之人於司法警察（官）調查中所為之陳述，
    與審判中不符時，其先前之陳述具有較可信之特別情形，且
    為證明犯罪事實存否所必要者，得為證據，亦經刑事訴訟法
    第159 條之2 規定甚明。而上開刑事訴訟法第159 條之2 規
    定，係以被告以外之人於司法警察（官）調查中之陳述，性
    質上屬傳聞證據，原則上不認其具證據能力，惟該等陳述內
    容倘一昧排除其證據能力，亦有違實體真實發見之訴訟目的
    ，是以先前與審判中不符之陳述，具有較可信之特別情況，
    且為證明犯罪事實存否所必要者，則例外認有證據能力。本
    件被告洪尤碧珠、陳絹、穆林麗蘭及渠等辯護人，雖主張
    證人蔡胡淑玲、李賓、夏秀美、陳素貞、楊鎮謙、黃坤榮於
    警詢及檢察事務官詢問中之證述無證據能力，惟證人蔡胡淑
    玲、李賓、夏秀美、陳素貞、楊鎮謙、黃坤榮係被告洪尤碧
    珠、陳絹、穆林麗蘭是否涉犯前開犯行之重要證人，且渠
    等於警詢、檢察事務官詢問中及本院審理中所為之陳述，就
    案情有重要關係之事項，有陳述前後不符之情形（詳後述）
    。而審酌證人蔡胡淑玲、李賓、夏秀美、陳素貞、楊鎮謙、
    黃坤榮於警詢及檢察事務官詢問中，係於案件甫發生後，就
    詢問人員詢問之問題為立即反應之陳述，且渠等當時所為之
    陳述內容，要與本件通聯紀錄此一客觀證據所顯示情狀及多
    名證人所述情節相符，相較渠等於本院審理時，係在被告洪
    尤碧珠、陳絹、穆林麗蘭面前，當庭指述渠3 人是否犯案
    ，依其外部情況，顯有受不當外力干擾，內在之壓力及事後
    串謀之可能性（此由證人陳素貞陳稱其於本院作證時，存有
    人情包袱乙情，即足為佐，見本院2 卷第55頁），堪認證人
    蔡胡淑玲、李賓、夏秀美、陳素貞、楊鎮謙、黃坤榮於警詢
    及檢察事務官詢問中之陳述具有特別可信之情況，且為證明
    被告犯洪尤碧珠、陳絹、穆林麗蘭犯罪事實之存否所不可
    欠缺，依刑事訴訟法第159 條之2 ，應具有證據能力，被告
    洪尤碧珠、陳絹、穆林麗蘭及渠等辯護人上開主張，要屬
    無從採認。
二、卷附之刑事保證金收據、刑事委任狀，均係本案發生過程中
    產生之資料，係屬物證而非供述證據；另卷附之行動電話通
    聯紀錄，係各該行動電話所屬電信業者之電腦系統，就該行
    動電話所為每次通話之紀錄，亦非屬供述證據。是上開證據
    與卷附蒐證相片相同，均不適用傳聞法則，且該等證據與被
    告4 人本件犯行，均有相當之關聯性，又非不法取得，自應
    具有證據能力。
三、末按，被告以外之人於審判外之陳述，雖不符前4 條之規定
    ，而經當事人於審判程序同意作為證據，法院審酌該言詞陳
    述或書面陳述作成時之情況，認為適當者，亦得為證據。當
    事人、代理人或辯護人於法院調查證據時，知有第159 條第
    1 項不得為證據之情形，而未於言詞辯論終結前聲明異議者
    ，視為有前項之同意，刑事訴訟法第159 條之5 亦規定甚明
    。本件作為證據使用之其他審判外言詞及書面陳述，未經檢
    察官、被告4 人及辯護人於本院審理過程中聲明異議，本院
    並審酌該等陳述作成時之情況均屬正常，所取得過程並無瑕
    疵，且與本案相關之待證事實具有關連性，認適當作為證據
    ，依前開刑事訴訟法第159 條之5 之規定，認該等陳述均具
    有證據能力。
貳、實體方面
一、訊據被告4 人均矢口否認有何意圖營利而供給賭博場所及聚
    眾賭博之犯行，被告洪尤碧珠辯稱：伊是經由友人陳麗雲之
    邀約，才會到查獲地點賭博，查獲當天是第二次去該處，上
    開賭場並非伊所經營，至於伊以0000000000號、0000000000
    號行動電話與賭客為通聯的原因，伊大都已經忘記了云云；
    被告陳絹辯稱：伊是經由陳邱初枝的邀約，才會到查獲地
    點賭博，查獲當天在場的人，伊只認識陳邱初枝，上開賭場
    並非伊所經營云云；被告穆林麗蘭辯稱：伊是經由陳邱初枝
    的邀約，才會到查獲地點賭博，伊沒有在該賭場負責把風及
    開門的工作，只有陳邱初枝沒空時，才會叫伊幫忙開門云云
    ；被告陳邱初枝辯稱：上開賭博場所是伊提供的，賭客也是
    伊找來的，但伊只有從贏錢的人那邊拿1 、200 元去買飲料
    ，讓大家一起喝，並沒有抽頭云云。經查：
（一）以被告陳邱初枝名義所承租之高雄市苓雅區○○○路69號
      3 樓之1 房屋，自99年7 月中旬起至99年7 月22日為警查
      獲止，均經提供作為賭博場所，並聚集賭客在該處以前述
      方式賭博之事實，業據被告陳邱初枝於警詢中陳述明確（
      見警卷第6 、7頁），核與證人蔡胡淑玲（見警卷第10至
      13頁）、陳慶瑞（見警卷第14、15頁）、鄭萬福（見警卷
      第16至18頁）、李賓（見警卷第19、20頁）、陳建發（見
      警卷第21、22頁）、韶方紅艷（見警卷第23至25頁）、梁
      振榮（見警卷第26、27頁）、戴秋梅（見警卷第28至30頁
      ）、陳麗雲（見警卷第31至33頁）、陳心慈（見警卷第34
      至36頁）、陳氏玉欣（見警卷第37、38頁）、邵勸（見警
      卷第39至41頁）、楊黃月雀（見警卷第42至44頁）、毛明
      印（見警卷第45、46頁）、吳秋鶯（見警卷第47至49頁）
      、裴秋菊（見警卷第50至52頁）、劉蔡玉姚（見警卷第53
      、54頁）、黃玉映（見警卷第55、56頁）、蔡來珠（見警
      卷第57、58頁）、何淑妃（見警卷第59、60頁）、夏秀美
      （見警卷第61至63頁）、李阿秀（見警卷第64至66頁）、
      陳素貞（見警卷第67至70頁）、楊鎮謙（見警卷第71至73
      頁）、黃坤榮（見警卷第74至76頁）、陳豐信（見警卷第
      77、78頁）、陳明賢（見警卷第79、80頁）、簡黃素嬌（
      見警卷第81、82頁）、鄧紅娥（見警卷第83、84頁）、阮
      氏美然（見警卷第85至88頁）、阮清水（見警卷第89、90
      頁）、張鸞（見警卷第91、92頁）、裴明雪（見警卷第93
      至95頁）、陳萬能（見警卷第96、97頁）於警詢中，證人
      黃美貞於檢察事務官詢問中（見偵卷第74、75頁）之證述
      情節相符，並有本件搜索、扣押筆錄、扣押物品目錄表（
      見警卷第98至102 頁）、現場蒐證相片（見警卷第104 、
      105 頁），及如附表編號2 至12所示之物扣案足憑，復為
      被告洪尤碧珠、陳絹、穆林麗蘭所不否認（見本院1 卷
      第49至51頁），堪以認定。
（二）上開賭場有以前揭犯罪事實所示方式，向擔任莊家之賭客
      收取抽頭金，因而藉此營利之事實，業據證人蔡胡淑玲、
      陳素貞、黃坤榮於警詢中陳稱：上開賭場有抽頭的情形，
      要當莊家的人，需先交2000元給賭場負責人，時間為90分
      鐘（以鬧鐘計時），當莊家的時間結束後，需再交所贏取
      金額的1 成給賭場負責人等語（見警卷第12、69、75頁）
      明確，核與證人邵勸、夏秀美、楊鎮謙於警詢中陳述：上
      開賭場有抽頭，對象是當莊家的人，欲當莊家前，需交給
      賭場負責人2000元，時間1 個多小時等語（見警卷第40、
      62頁、第72頁背面）；證人鄭萬福於警詢中證稱：莊家所
      贏的錢要讓賭場負責人抽1 成等語（見警卷第17頁）；證
      人李賓、梁振榮、毛明印於警詢中證述：上開賭場有抽頭
      ，抽頭的對象是當莊家的人等語（見警卷第19頁背面、第
      26頁背面、第46頁背面）；證人李阿秀於警詢中證述：上
      開賭場有抽頭等語（見警卷第65頁）相符，堪以認定。被
      告陳邱初枝雖以前詞辯稱上開賭場並無抽頭營利情形，然
      其所辯上情，非但與證人蔡胡淑玲、陳素貞、黃坤榮、邵
      勸、夏秀美、楊鎮謙、鄭萬福、李賓、梁振榮、毛明印、
      李阿秀前開證詞不相符合，且與其於警詢、偵訊中陳稱莊
      家每作莊「1 版」（80分鐘），需交500 元抽頭金乙情（
      見警卷第6 頁背面、偵卷第7 頁），亦有所矛盾，堪認被
      告陳邱初枝前開所辯，顯係事後卸責之詞，無從予以採認
      。另公訴意旨依被告陳邱初枝於警詢及偵訊中之上開陳述
      ，而認前開賭場之抽頭方式，係莊家每作莊80分鐘，需先
      交付500 元，下莊後再交付所贏取金額之1 成作為抽頭金
      乙節。查被告陳邱初枝於警詢及偵訊中之上開陳述，要與
      證人蔡胡淑玲、陳素貞、黃坤榮於警詢中所言略有不同，
      而本院審諸證人蔡胡淑玲、陳素貞、黃坤榮3 人所言內容
      若非屬實，應不會有前揭陳述一致之情形發生，反係陳邱
      初枝身為被告，為減輕自己犯罪之惡性，衡情於為相關陳
      述時，不免有必重就輕之舉，兩相比較之下，堪認證人蔡
      胡淑玲、陳素貞、黃坤榮前開陳述較為可採，因此，此部
      分之事實之認定，應以證人蔡胡淑玲、陳素貞、黃坤榮前
      開陳述為據，公訴意旨於此尚有未合。
（三）被告洪尤碧珠與陳絹，雖分別執詞辯稱渠等未參與經營
      上開賭場，而同案被告陳邱初枝於本院審理中亦陳稱：伊
      原本住在楠梓後勁，但因該處是伊小叔的房子，住在那邊
      不好意思，所以去承租查獲地點的房屋自住，住了一段時
      間之後，覺得無聊，所以才開賭場、找人來賭博，伊找來
      的人有陳絹、穆林麗蘭、陳麗雲、陳素貞等人，而伊都
      是以0000000000號行動電話，聯絡邀約渠等來賭博，至於
      其他的賭客，則是朋友約朋友，洪尤碧珠也只是來賭博的
      云云（見本院1 卷第43頁、本院2 卷第37、38頁、第90至
      98頁、第148 至151 頁），另證人陳麗雲於本院審理中則
      證述：伊與洪尤碧珠是認識2 年多的老朋友，案發之前，
      因為洪尤碧珠的先生剛過世沒多久，心情鬱悶，所以伊就
      邀洪尤碧珠去上開賭場賭博，先後總共2 次。上開賭場是
      陳邱初枝經營的，不是洪尤碧珠經營的云云（見本院2 卷
      第110 至115 頁）。然查：
  １、被告洪尤碧珠與陳絹2 人有共同經營上開賭場之事實，
      要據證人蔡胡淑玲於警詢及檢察事務官詢問中證述：伊是
      經由友人的帶領，才會去上開賭場，而去該賭場時，有聽
      朋友介紹說該賭場是由洪尤碧珠及陳絹共同經營的，陳
      邱初枝只是人頭負責人，平時負責在賭桌旁更換天九牌及
      打雜。而莊家所交付的抽頭金，是交給洪尤碧珠，又賭客
      進入賭場不賭博，洪尤碧珠會加以咒罵，並要求下次不要
      再來等語（見警卷第11至13頁、偵卷第63至65頁）明確，
      核與證人陳素貞於警詢中證稱：上開賭場是由洪尤碧珠及
      陳絹合夥經營，莊家所交付的抽頭金，是交給洪尤碧珠
      ，查獲當天下午，伊到該賭場1 樓，撥打洪尤碧珠使用之
      0000000000號行動電話後，陳邱初枝即下樓帶伊搭電梯上
      3 樓等語（見警卷第68頁）；證人黃坤榮於警詢中陳稱：
      上開賭場是由洪尤碧珠經營，莊家的抽頭金交給洪尤碧珠
      ，陳邱初枝是人頭等語（見警卷第75頁）；證人李賓、夏
      秀美、楊鎮謙於警詢中證述：上開賭場是由洪尤碧珠所經
      營，抽頭金都交給洪尤碧珠，陳邱初枝是裡面的工作人員
      等語（見警卷第19頁背面、第62頁、第72頁背面）相符，
      並有0000000000號行動電話之通聯紀錄在卷可稽（見偵卷
      第116 頁背面，依該通聯紀錄所示，證人陳素貞於警詢中
      自陳使用之0000000000號行動電話，於99年7 月22日下午
      ，確有與被告洪尤碧珠所有之0000000000號行動電話為通
      聯），自堪予以認定。至查獲當天在場之其他賭客，雖於
      警詢中均未陳稱被告洪尤碧珠與陳絹2 人有經營上開賭
      場，甚而證稱被告陳邱初枝方係該賭場之負責人，然依證
      人蔡胡淑玲、黃坤榮所述，被告洪尤碧珠、陳絹2 人既
      已安排陳邱初枝為上開賭場之人頭負責人，則賭客因出於
      誤認或為附和被告洪尤碧珠、陳絹2 人之說詞，致於警
      詢中為上開陳述，實非係未符常理之事，而此由證人蔡胡
      淑玲於檢察事務官詢問中證述：那些老賭客與洪尤碧珠有
      說好，如果被抓到，要說人頭（指陳邱初枝）是場主等語
      （見偵卷第64頁），即足為佐，是尚難以證人蔡胡淑玲、
      陳素貞、黃坤榮、李賓、夏秀美、楊鎮謙以外之賭客於警
      詢中之證詞，為何有利於被告洪尤碧珠、陳絹2 人之認
      定。
  ２、被告陳邱初枝於本院審理中，雖以前詞證述被告洪尤碧珠
      、陳絹2 人並未參與經營上開賭場，然其所為之證詞，
      要與證人蔡胡淑玲、陳素貞、黃坤榮、李賓、夏秀美、楊
      鎮謙前揭證述內容不相符合，故被告陳邱初枝所言是否可
      信？已有所疑。再者，依據被告陳邱初枝自承使用之0000
      000000號行動電話於99年7 月21日、22日之通聯紀錄所示
      ，被告陳邱初枝於為警查獲之前，僅有以該行動電話與被
      告洪尤碧珠之0000000000號行動電話為5 次通聯，除此之
      外，並無以該行動電話為其他通聯（見偵卷第120 頁），
      是被告陳邱初枝稱其有以0000000000號行動電話邀約賭客
      前來賭博乙節，顯與上開通聯紀錄所示情狀不符，益徵被
      告陳邱初枝稱其係上開賭場之經營者、有以電話邀約賭客
      至上開賭場賭博云云，要與事實不符，而難予以採認。此
      外，被告陳邱初枝稱其承租查獲地點房屋之目的係在自住
      ，且實際上亦有在該處居住云云，要與卷附現場蒐證相片
      顯示，本件查獲地點房間內未有棉被等相關寢具，應係無
      人在內為日常生活起居乙情不符（見警卷第104 、105 頁
      ）；且依據前開現場蒐證相片及被告陳邱初枝於本院審理
      中所述，被告陳邱初枝所承租之上開房屋，其內房間數甚
      多、且內部空間亦大（見警卷第104 、105 頁、本院2 卷
      第92頁），衡情於被告陳邱初枝僅有1 人需屋居住之狀況
      下，當不會選擇承租上開房屋居住；又依被告陳邱初枝於
      本院審理中所言，其於99年間之經濟來源，僅有每小時50
      至80元之洗碗收入（且工作狀況不穩定）、每月3000元之
      老人年金、家人每月資助之1 、2000元及先後3 次7000元
      至1 萬元之房屋租金補貼，且每月除租金以外，尚有2000
      至3000元之其他開銷（見本院2 卷第91至93頁），是其經
      濟狀況實不甚寬裕。而據扣案如附表編號12所示房屋租賃
      契約書之記載，前開房屋之每月租金卻達每月1 萬5000元
      （內容見警卷第114 至117 頁），按諸常理，被告陳邱初
      枝實無可能承租上開高出其經濟能力範圍所及之房屋以為
      居住，更遑論被告陳邱初枝於本院審理中自陳其尚有其他
      親友之住處可為居住（見本院2 卷第95頁）。是以上開諸
      情觀之，被告陳邱初枝承租查獲地點之房屋，顯非其基於
      自住之目的而自行（含家人資助）支付租金承租，當係因
      其擔任上開賭場之人頭，故由被告洪尤碧珠、陳絹支付
      租金，並以陳邱初枝名義承租上開房屋供作賭博場所。從
      而，被告陳邱初枝所言委無可採，要難以之為何有利於被
      告洪尤碧珠及陳絹之認定，
  ３、證人陳麗雲於本院審理中，雖以前詞證述被告洪尤碧珠未
      參與經營上開賭場，然其所為之證詞，非但與證人蔡胡淑
      玲、陳素貞、黃坤榮、李賓、夏秀美、楊鎮謙前揭證述內
      容不相符合，且與其於警詢中陳稱：本件遭查獲的人當中
      ，伊只認識陳邱初枝，其餘的人伊都不認識云云（見警卷
      ），亦有矛盾，則證人陳麗雲所言是否可信？已有所疑。
      再者，關於證人陳麗雲係如何邀約被告洪尤碧珠至上開賭
      場乙節，證人陳麗雲於本院審理中係稱：伊第1 次邀洪尤
      碧珠去上開賭場賭博，係查獲前1 天，當時伊是去洪尤碧
      珠的住處邀洪尤碧珠，再以機車搭載其過去，而當天伊賭
      到一半就先離開了，洪尤碧珠則留在該處，並說其如果要
      離開，會再打電話給伊，但之後洪尤碧珠卻沒有打電話來
      ，而因為伊當天很忙，所以也沒有打電話給洪尤碧珠。第
      2 次則是查獲當天，伊也是到洪尤碧珠住處邀她，再以機
      車載其過去，但到了上開賭場後，因為洪尤碧珠說其身體
      不舒服要回家，所以先離開，沒想到出去之後就被警察抓
      了云云（見本院2 卷第110 至115 頁）。惟依被告洪尤碧
      珠之0000000000號行動電話通聯紀錄所示，於99年7 月21
      日下午3 時32分許、99年7 月22日下午3 時19分許，證人
      陳麗雲均有以其使用之0000000000號行動電話（該門號為
      其使用之事實，業據其於本院審理中陳明在卷，見本院2
      卷第111 頁），撥打被告洪尤碧珠持用之上開行動電話進
      行通聯，且被告洪尤碧珠上開行動電話當時之通聯基地台
      位置，均係在距離上開賭場甚近之高雄市苓雅區○○○路
      94號（見偵卷第110 至112 頁），是證人陳麗雲上開證詞
      ，顯與前揭通聯紀錄所示情狀不符（蓋依證人陳麗雲之證
      詞，被告洪尤碧珠於查獲當日及前一日，在上開賭場期間
      ，均未與之有電話通聯）；況依被告洪尤碧珠於本院審理
      中所辯，證人陳麗雲係以電話聯絡方式邀約其至上開賭場
      賭博（見本院2 卷第35頁），是證人陳麗雲陳稱係至被告
      洪尤碧珠住處為賭博之邀約云云，亦與被告洪尤碧珠之說
      詞顯有矛盾，足見證人陳麗雲於本院審理中所證，顯係迴
      護被告洪尤碧珠之詞，無從予以採認，要難以之為何有利
      於被告洪尤碧珠之認定。
  ４、證人蔡胡淑玲、李賓、夏秀美、陳素貞、楊鎮謙、黃坤榮
      於本院審理中雖均翻異前詞，其中證人蔡胡淑玲改口證稱
      ：警方查獲本案後，伊因為心臟病發，所以迷迷糊糊的，
      伊對於該賭場抽頭的情形並不瞭解，並未表示抽頭金要給
      洪尤碧珠，也沒有聽過洪尤碧珠在罵人云云（見本院2 卷
      第41至43頁）；證人李賓改口證述：查獲當天，伊是第1
      次至上開賭場賭博，在場人除了陳邱初枝以外，其餘的人
      伊都不認識，伊不知道上開賭場由何人經營，也不知道該
      賭場有無抽頭，伊於警詢中並未表示上開賭場是由洪尤碧
      珠所經營，而陳邱初枝是裡面的工作人員云云（見本院2
      卷第44至47頁）；證人夏秀美改口證稱：伊不知道上開賭
      場有無抽頭，也不知道賭場是何人經營，伊於警詢中，並
      未表示賭場是洪尤碧珠所經營，伊沒有印象伊作完警詢筆
      錄後，警察有提示該筆錄給伊看云云（見本院2 卷第48至
      52頁）；證人陳素貞改口證述：查獲當天，因為是陳邱初
      枝打電話給伊，伊才會到上開賭場賭博，當天伊是第1 次
      去該賭場，伊沒有印象伊於警詢中，是否有表示上開賭場
      是由洪尤碧珠及陳絹合夥經營，也忘記是否有說莊家要
      交付抽頭金給洪尤碧珠，而伊只有於查獲當天見過洪尤碧
      珠及陳絹，與洪尤碧珠及陳絹並不認識云云（見本院
      2 卷第53至55頁）；證人楊鎮謙改口證稱：伊是因為陳邱
      初枝打電話給伊，才會去上開賭場賭博，而上開賭場由何
      人經營、有無抽頭，伊並不瞭解，伊只認識陳邱初枝，於
      警詢中，伊並未表示賭場係由洪尤碧珠經營，也未說莊家
      要交抽頭金給洪尤碧珠，伊與洪尤碧珠並不認識，也未曾
      與之通過電話云云（見本院2 卷第57至61頁）；證人黃坤
      榮改口證述：伊是因為友人「榮仔」的邀約，才會至上開
      賭場賭博，上開賭場是否有抽頭伊並不瞭解，伊於警詢中
      並沒有說洪尤碧珠有抽頭，至於警詢中會表示賭場負責人
      係洪尤碧珠，乃是不得以的，因為幫伊作筆錄的警察說如
      果說到「珠仔」，伊就說是就對了，這樣才會趕快讓伊回
      去云云（見本院2 卷第62至64頁）。惟查：
  (1)、證人蔡胡淑玲、李賓、夏秀美、陳素貞、楊鎮謙、黃坤榮
      於本院審理中之上開陳述，分別與渠等前於警詢及檢察事
      務官詢問中之陳述內容有所矛盾，則渠等於本院審理中所
      言是否確與事實相符？已有所疑。
  (2)、證人蔡胡淑玲、李賓、夏秀美、楊鎮謙、黃坤榮於本院審
      理中，雖分別表示警詢筆錄記載內容與渠等之陳述不相一
      致，然依證人蔡胡淑玲、李賓、夏秀美、楊鎮謙、黃坤榮
      之警詢筆錄所示，渠等分別有於警詢筆錄之末簽名或按捺
      指印確認其內容（見警卷第13、20、63、73、76頁）；且
      渠5 人之警詢筆錄，乃係分由林俊宏（蔡胡淑玲部分）、
      陳鳳正（李賓部分）、劉進霖及吳巨雄（夏秀美部分）、
      蔡俊龍（楊鎮謙部分）、劉進霖及黃欣潼（黃坤榮部分）
      等5 批不同警員製作（見警卷第13、20、63、73、76頁）
      ，於此情形下，衡情要無可能該5 批警員均同時未依證人
      之陳述而為記載，甚而同時錯載被告洪尤碧珠係上開賭場
      之經營者。準此，益徵證人蔡胡淑玲、李賓、夏秀美、楊
      鎮謙、黃坤榮於本院審理中所言，顯屬有悖常理，要難予
      以採信。
  (3)、證人李賓、楊鎮謙於本院審理中證稱渠2 人與被告洪尤碧
      珠並不相識云云，要與渠等所自承使用之0000000000號行
      動電話（李賓部分，見本院2 卷第46頁）、0000000000號
      行動電話（楊鎮謙部分，見本院2 卷第60頁），於本案查
      獲之前，曾與被告洪尤碧珠所使用之0000000000號、0000
      000000號行動電話有通聯之情（見偵卷第110 、112 頁、
      第114 頁背面），不相符合，由此亦可佐證證人李賓、楊
      鎮謙於本院審理中之證詞，要屬迴護被告洪尤碧珠之詞，
      難以採認。
  (4)、證人陳素貞於本院審理中證稱係因被告陳邱初枝於查獲當
      日撥打電話與其，其方會至上開賭場賭博云云，要與被告
      陳邱初枝所持用之0000000000號行動電話通聯紀錄所示情
      狀不符（如前所述，被告陳邱初枝於案發當日為警查獲前
      ，除以該行動電話與被告洪尤碧珠通聯外，並無為其他通
      聯，見偵卷第120 頁）；再佐以其無法交代其何以會於警
      詢中為上開陳述內容，而僅泛稱不記得是否曾於警詢中為
      不利於被告洪尤碧珠、陳絹之陳述云云（見本院2 卷第
      54頁），堪認其於本院審理中之前開證詞，顯有迴護被告
      洪尤碧珠、陳絹之情，無從予以採認。至證人陳素貞於
      本院審理中為前開證述後，雖另改口證稱：伊與洪尤碧珠
      相識，查獲當天，伊有以0000000000號行動電話，打電話
      給洪尤碧珠，目的是伊要去賭博、要問洪尤碧珠在何處，
      但伊不知道上開賭場是何人所經營，會於警詢中表示是洪
      尤碧珠及陳絹共同經營上開賭場，是警詢時聽到別的賭
      客在講云云（見本院2 卷第55至57頁），而被告洪尤碧珠
      於當庭聽聞證人陳素貞上開證詞後，亦附和陳稱：陳素貞
      於查獲當天打電話給伊，是問伊要去哪裡，而伊向陳素貞
      表示伊與陳麗雲要去三多路那邊，伊是到那邊才遇到陳素
      貞的云云（見本院2 卷第57頁）。然依證人陳素貞於警詢
      中所證：查獲當天下午，伊到該賭場1 樓，撥打洪尤碧珠
      使用之0000000000號行動電話後，陳邱初枝即下樓帶伊搭
      電梯上3 樓等語（見警卷第68頁），顯示證人陳素貞於撥
      打電話與被告洪尤碧珠之時，即已到達上開賭場樓下，是
      證人陳素貞、被告洪尤碧珠於本院審理中前揭所述，顯與
      證人陳素貞警詢中之上開陳述不符；再佐以證人陳素貞、
      被告洪尤碧珠於本院審理中，本係稱彼此互不相識（見本
      院1 卷第42頁、本院2 卷第54、55頁），嗣因無法自圓其
      說，方又改口辯述如前，足證證人陳素貞、被告洪尤碧珠
      於本院審理中所為上開陳述，顯係臨訟勾串之詞，無從予
      以採信。
  (5)、綜上，證人蔡胡淑玲、李賓、夏秀美、陳素貞、楊鎮謙、
      黃坤榮於本院審理中所為之陳述，均無可採，要難以之為
      何有利於被告洪尤碧珠、陳絹之認定。
  ５、關於被告洪尤碧珠所辯上詞部分，其謂係經由友人陳麗雲
      之邀約，方會至上開賭場賭博之情節，要與證人陳麗雲於
      本院審理中之證詞有所歧異，業如前述；且其謂證人陳麗
      雲係於99年7 月21日下午3 時32分許、99年7 月22日下午
      3 時19分許，以0000000000號行動電話撥打其0000000000
      號行動電話，邀約其至上開賭場賭博云云（見本院2 卷第
      35頁），亦與0000000000號行動電話通聯紀錄所示情狀不
      符。蓋依該通聯紀錄所示，被告洪尤碧珠上開行動電話為
      前揭2 次通聯時之基地台位置，均係在距離上開賭場甚近
      之高雄市苓雅區○○○路94號（見偵卷第110 至112 頁）
      ，甚而於上開2 次通聯前之99年7 月21日下午1 時49分許
      、99年7 月22日下午1 時52分許，被告洪尤碧珠持000000
      0000號、0000000000號行動電話為通聯時之基地台位置，
      均早已在高雄市苓雅區○○○路94號（見偵卷第112 頁、
      第114 頁背面），足見被告洪尤碧珠係於與證人陳麗雲為
      前揭2 次通聯之前，即已到達上開賭場。準此，被告洪尤
      碧珠前開所辯是否可信？已甚有所疑。再者，被告洪尤碧
      珠於警詢、本院準備程序中，均謂查獲當日之在場人員（
      含同案其餘3 名被告），除證人陳麗雲以外，其餘之人其
      均不相識（見警卷第2 頁、本院1 卷第42頁），惟其嗣於
      本院審判程序中，卻又改稱認識證人李賓、陳素貞，而於
      警方人員查獲本案之前，並曾以行動電話與被告陳絹、
      陳邱初枝聯絡賭博事宜（見本院2 卷第35、57頁），先後
      所述顯有歧異，則被告洪尤碧珠所辯是否屬實？更有所疑
      。又被告4 人於查獲後為警移送臺灣高雄地方法院檢察署
      ，而經檢察官諭知交保時，均係由案外人即被告洪尤碧珠
      胞弟尤恆茂為渠4 人辦理交保事宜，此據被告4 人陳明在
      卷（見本院1 卷第42頁、本院2 卷第35至38頁），並有臺
      灣高雄地方法院檢察署刑事保證金收據在卷可按（見偵卷
      第14至17頁）；另被告洪尤碧珠、陳絹、穆林麗蘭於本
      案尚在偵查期間，即簽署同一份委任狀而委任同一律師為
      渠3 人之辯護人（見偵卷第47頁之刑事委任狀），且於本
      院審理中，又均無法清楚敘明渠3 人何以會於偵查中委任
      同一辯護人（見本院2 卷第35至37頁）。而本件被告4 人
      若非於遭查獲前即互有認識，並有相當程度之熟識，衡情
      當不會有前述由同一人辦理交保事宜、委任同一律師為辯
      護人之情事發生。準此，益徵被告洪尤碧珠所辯難以採信
      ，並反足證證人蔡胡淑玲於警詢及檢察事務官詢問中、證
      人陳素貞、黃坤榮、夏秀美、楊鎮謙、李賓於警詢中證述
      被告洪尤碧珠有與其他3 名被告共同經營上開賭場乙事要
      屬確然可信。此外，依被告洪尤碧珠所有之0000000000號
      、0000000000號行動電話於99年7 月21日、22日之通聯紀
      錄所示，被告洪尤碧珠於該2 日期間，有與證人李賓、何
      淑妃、陳麗雲、陳萬能、阮清水、毛明印、陳慶瑞、楊鎮
      謙、簡黃素嬌、陳素貞等人所自陳使用之電話門號（關於
      李賓、陳麗雲、楊鎮謙、陳素貞同上所述外，其餘見警卷
      第59、96、89、45、14、81頁）進行通聯（見偵卷第110
      至117 頁），且對於其何以會與上開同時遭查獲之多人曾
      有通聯乙節，除關於證人陳麗雲、陳素貞部分為前開與事
      實不符之陳述外，其餘均未能提出任何解釋（見本院2 卷
      第35、170 、171 頁）。而本件被告洪尤碧珠所辯倘若屬
      實，則於其僅到過上開賭場2 次，且與在場之人幾均不相
      識之情形下，衡情其於99年7 月21日、22日此2 日之間，
      豈會與上開多人有電話通聯情形？反係於其確為上開賭場
      之經營者，而有以前開0000000000號、0000000000號行動
      電話邀約賭客前來聚賭之狀況下，方會有上開通聯情狀發
      生，因此，堪認被告洪尤碧珠前揭所辯，顯係事後卸責之
      詞，無從予以採認。
  ６、關於被告陳絹所執辯詞部分，被告陳絹於檢察事務官
      詢問時陳稱：查獲當天，伊是第1 次至上開賭場賭博，是
      陳邱初枝打伊使用之0000000000號行動電話邀伊過去的云
      云（見偵卷第85頁），然其此一辯詞，要與被告陳邱初枝
      所持用之0000000000號行動電話通聯紀錄所示情狀不符（
      如前所述，被告陳邱初枝於案發當日為警查獲前，除以該
      行動電話聯絡被告洪尤碧珠外，並無為其他通聯，見偵卷
      第120 頁），已徵被告陳絹所言難以遽信。再者，被告
      陳絹辯稱本件遭查獲之人，其僅與陳邱初枝相識，與其
      他人均不相識，查獲當日係第1 次見到洪尤碧珠及穆林麗
      蘭云云（見偵卷第85頁、本院2 卷第36頁），非但與被告
      陳邱初枝於檢察事務官詢問中陳稱：伊是在陳絹家中認
      識穆林麗蘭的等語（見偵卷第79頁）；證人陳素貞於本院
      審理中證稱：伊認識陳絹等語（見本院2 卷第55頁），
      均不相符；亦與被告陳絹於99年7 月21日、22日，曾以
      其持用之0000000000號行動電話，與被告洪尤碧珠持用之
      0000000000號行動電話、證人夏秀美自陳持用之00000000
      00號行動電話（見警卷第61頁）為電話通聯乙情有違（參
      0000000000號行動電話通聯紀錄，見偵卷第118 頁），益
      徵被告陳絹所言難以採信。此外，前開作為賭博場所之
      房屋，係被告陳絹陪同被告陳邱初枝前往承租之事實，
      業據被告陳絹、陳邱初枝2 人於檢察事務官詢問及本院
      審理中陳明在卷（見偵卷第79、85、86頁、本院1 卷第42
      、43頁、本院2 卷第90頁），自堪認定。又本件被告陳邱
      初枝承租上開房屋，並非基於自住之目的而自行（含家人
      資助）支付租金承租，而係因其擔任上開賭場之人頭，方
      出名承租上開房屋供作賭博場所乙情，業已析述如前。綜
      合上情以觀，堪認被告陳絹確係上開賭場經營者之一，
      方會於被告陳邱初枝出名承租上開房屋供作賭博場所之情
      形下，由其陪同被告陳邱初枝前往承租上開房屋。因此，
      堪認被告陳絹前揭所辯，顯係事後卸責之詞，無從予以
      採認。
（四）被告穆林麗蘭雖執前詞以為置辯，且被告陳邱初枝於本院
      審理中亦證述：穆林麗蘭只是來賭博的賭客，而穆林麗蘭
      會幫伊開賭場的門，是因為伊去上廁所沒空，才臨時叫穆
      林麗蘭幫忙，伊只有叫穆林麗蘭幫忙開1 次門云云（見本
      院2 卷第90、150 頁）。然查：
  １、本件被告穆林麗蘭為上開賭場之工作人員，負責在該賭場
      門口把風，過濾賭客身分再開門使之進入賭場內之事實，
      業據證人蔡胡淑玲於警詢及檢察事務官詢問中證述：包括
      查獲當日在內，伊曾到過上開賭場2 次，而該2 次，均係
      由在賭場門口把風之穆林麗蘭開門讓伊進去等語（見警卷
      第11、12頁、偵卷第64頁）明確，核與證人邵勸於警詢中
      陳述：穆林麗蘭在上開賭場是負責控管開門的人等語（見
      警卷第40頁）；證人陳素貞於警詢中證述：案發當天，伊
      到達該賭場時，是穆林麗蘭開門讓伊進入的等語（見警卷
      第68頁）；證人夏秀美、黃坤榮於警詢中陳稱：穆林麗蘭
      是上開賭場裡面的工作人員等語（見警卷第62、75頁）相
      符，自堪予以認定。
  ２、被告陳邱初枝於本院審理中，雖以前詞證述被告穆林麗蘭
      並未參與經營上開賭場，然被告陳邱初枝上開證詞，非但
      與證人蔡胡淑玲、邵勸、陳素貞、夏秀美、黃坤榮前揭證
      述情節不符，且與其前於偵訊中陳稱：如果伊下去樓下帶
      客人到賭場，就會請穆林麗蘭幫伊開門（見偵卷第8 頁）
      ，亦所有歧異，已徵被告陳邱初枝稱其僅有請穆林麗蘭幫
      忙開1 次門云云，實難予以採認。又依被告陳邱初枝於本
      院審理中所述，其與被告陳絹係好朋友，而與被告穆林
      麗蘭則較不熟識（見本院第92、97頁），是被告陳邱初枝
      若果因一時不便，而需人幫忙負責賭場大門之開關，亦應
      委請較為熟識之被告陳絹幫忙，較符常情，實無多次均
      委由被告穆林麗蘭負責此一工作之理，因此，被告陳邱初
      枝所言，顯係迴護被告穆林麗蘭之詞，無從予以採信。
  ３、證人陳素貞於本院審理中雖翻異前詞，改口證述：伊去上
      開賭場時，係由陳邱初枝幫伊開門的云云（見本院2 卷第
      53頁），然其於同次審理中，旋又改稱：伊忘記去上開賭
      場時，是否係穆林麗蘭幫伊開門的云云（見本院2 卷第56
      頁），先後多所反覆，則其於本院審理中之上開陳述是否
      可信？已有所疑。再佐以證人陳素貞於本院審理中，表示
      其與被告穆林麗蘭相識（見本院2 卷第55、56頁），而其
      於警詢中，則清楚陳明被告陳邱初枝係於案發當日下樓引
      領其上樓之人，被告穆林麗蘭則是在3 樓開啟賭場大門之
      人（見警卷第68頁），且證人陳素貞之警詢筆錄，又係於
      查獲當日所製作（見警卷第67頁），對於查獲當日之情形
      當屬記憶深刻，足認證人陳素貞於警詢中所言，要無誤認
      或混淆之可能，而屬確然可信。因此，尚無從以證人陳素
      貞於本院審理中之上開證詞，為何有利於被告穆林麗蘭之
      認定。
  ４、本件若如被告穆林麗蘭所言，其僅係於被告陳邱初枝無暇
      之時，方幫忙開啟上開賭場大門，則何以證人蔡胡淑玲、
      邵勸、夏秀美、黃坤榮等人，均會有其在上開賭場負責特
      定工作之認知？由此已徵被告穆林麗蘭所言難以遽信。又
      被告穆林麗蘭若果係偶至上開賭場賭博之賭客，而與上開
      賭場之經營無涉，則何以於其為警查獲之後，會有前述與
      其他3 名被告均由同一具保人具保，及於本案偵查期間，
      即與上開賭場經營者洪尤碧珠、陳絹共同簽署一份委任
      狀而委任同一辯護人之不符常理情事發生？堪認被告穆林
      麗蘭前揭所辯，顯與常情有違，而純屬事後卸責之詞，無
      從予以採信。
（五）綜上，本件事證明確，被告4 人基於收取抽頭金而營利之
      意圖，共同為前揭供給賭博場所及聚眾賭博犯行之事實，
      堪以認定。至被告洪尤碧珠之辯護人聲請傳喚洪尤碧珠之
      子洪正、洪尤碧珠之弟尤恆霖，而欲證明自被告洪尤碧珠
      處所扣獲之如附表編號1 所示現金並非被告洪尤碧珠之賭
      資乙節。查本件被告4 人經營上開賭場，係以收取抽頭金
      營利，業如前述，且依本案卷內所存之證據，並無足夠事
      證證明被告洪尤碧珠於查獲當日有與賭客對賭，是被告洪
      尤碧珠自無因本件犯行而攜帶大量現金至上開賭場必要，
      堪認自被告洪尤碧珠處扣獲之如附表編號1 所示現金確非
      賭資無訛，是此部分之事實已臻明確，本院毋庸再就前開
      證據予以調查，併予敘明。
二、論罪科刑部分
（一）核被告4 人所為，均係犯刑法第268 條前段之意圖營利供
      給賭博場所罪，及同條後段之意圖營利聚眾賭博罪。又刑
      事法若干犯罪行為態樣，本質上原具有反覆、延續實行之
      特徵，立法時既予特別歸類，定為犯罪構成要件之行為要
      素，則行為人基於概括之犯意，在密切接近之一定時、地
      持續實行之複次行為，倘依社會通念，於客觀上認為符合
      一個反覆、延續性之行為觀念者，於刑法評價上，即應僅
      成立一罪。學理上所稱「集合犯」之職業性、營業性或收
      集性等具有重複特質之犯罪均屬之，例如經營、從事業務
      、收集、販賣、製造、散布等行為概念者是，此有最高法
      院95年度台上字第1079號判決意旨可資參照。本件被告4
      人基於營利之意圖，自99年7 月中旬某日起，至同年月22
      日遭查獲時為止，多次供給上開房屋作為賭博場所，並聚
      眾至上開賭場聚賭，此種犯罪形態，本質上乃具有反覆、
      延續之特質，亦即渠等承租上開房屋作為賭場之目的乃在
      於營利，當不止於一次就結束犯行，因此渠等連貫、反覆
      、持續地為上開供給賭博場所及聚眾賭博犯行，於刑法之
      評價上，自應認係集合犯而各成立包括一罪。
（二）被告4 人就前開犯行，有犯意聯絡及行為分擔，均為共同
      正犯。被告4 人以一行為而觸犯上開2 罪名，為想像競合
      犯，應依刑法第55條規定，從情節較重之圖利聚眾賭博罪
      處斷。
（三）被告洪尤碧珠有上述之前科紀錄乙情，有臺灣高等法院被
      告前案紀錄表在卷可稽，其受有期徒刑執行完畢，5 年內
      故意再犯本件最重本刑為有期徒刑以上之罪，為累犯，應
      依刑法第47條第1 項規定加重其刑。另被告穆林麗蘭前雖
      因賭博案件，經本院以98年度易字第482 號判決，判處有
      期徒刑4 月，再經臺灣高等法院高雄分院以98年度上易字
      第562 號判決駁回上訴確定，然其係於本件案發後之99年
      10月22日，始易服社會勞動而執行完畢，此有臺灣高等法
      院被告前案紀錄表附卷足按，是被告穆林麗蘭本件犯行，
      尚不構成累犯，公訴意旨認被告穆林麗蘭應依刑法第47條
      第1 項規定加重其刑，容有未合，附此敘明。
（四）爰審酌被告4 人共同經營職業賭場，藉此牟得不法利益，
      所為實無足取，且犯後均未能坦承犯行，態度難認良好，
      其中被告洪尤碧珠、穆林麗蘭先前均有犯圖利聚眾賭博罪
      而經論罪科刑之紀錄，有本院91年度易字第19號判決、95
      年度簡字第5908號判決（見偵卷第92、93頁，此為被告洪
      尤碧珠部分）、98年度易字第482 號判決（見偵卷第104
      、105 頁，此為被告穆林麗蘭部分）在卷可按，卻仍再犯
      本件犯行，其中被告穆林麗蘭更係於前案易服社會勞動期
      間犯案，顯見渠2 人實未能知所悔悟、警惕，復參以被告
      4 人經營上開賭場之時間、規模，而被告洪尤碧珠、陳
      絹2 人係上開賭場之經營者，在本案中處於主導之地位，
      惡性較被告穆林麗蘭、陳秋初枝為重等一切情狀，分別量
      處如主文所示之刑，另參酌被告洪尤碧珠、陳絹2 人得
      以經營上開賭場，顯見渠2 人經濟狀況並非不佳，且渠2
      人所為上開犯行，係屬營利性之犯罪，要與出於經濟困窘
      或一時貪圖小利而為犯罪行為之狀況有別等情，認被告洪
      尤碧珠、陳絹2 人易科罰金之折算標準，應較被告穆林
      麗蘭、陳秋初枝2 人為高，復再考量被告洪尤碧珠先前已
      有2 次犯圖利聚眾賭博罪之紀錄，業如前述，卻又再犯本
      案，當諭知較高之易科罰金折算標準，方得避免其再犯（
      然思及其年事已高，且別無其他類型之犯罪前科，是認尚
      無需以不得易科罰金之中、長期自由刑予以矯治），故分
      別諭知易科罰金之折算標準如主文所示，以資懲儆。又本
      院審酌前述諸情，認量處如主文所示之刑，已足懲被告4
      人所為犯行，並令被告4 人心生警惕，是公訴檢察官就被
      告4 人上開犯行，對被告洪尤碧珠求處有期徒刑10月，對
      被告陳絹、穆林麗蘭、陳秋初枝3 人均求處有期徒刑8
      月，尚嫌過重，併此敘明。
（五）按當場賭博之器具與在賭檯或兌換籌碼處之財物，不問屬
      於犯人與否，均應予沒收之規定，係規定於刑法第266 條
      ，並非刑法第21章賭博罪之概括規定，又刑法第268 條之
      賭博罪，不以在公共場所或公眾得出入之場所賭博為限，
      是如在公眾得出入之場所或公共場所犯刑法第268 條之罪
      ，上開物品固應依同法第266 條第2 項規定沒收，而若非
      在上開場所犯犯刑法第268 條之罪，則應以刑法第38條規
      定為諭知沒收之依據（臺灣高等法院暨所屬法院60年度法
      律座談會討論意見參照）。查本件被告4 人雖犯有刑法第
      268 條之賭博罪，然渠等犯罪之地點，係私人之住家，且
      有專人負責過濾賭客身分，方得進入其內賭博，是該處顯
      非公共場所或公眾得出入之場所，依據前揭說明，本件尚
      無刑法第266 條第2 項規定之適用，先予敘明。而本件扣
      案如附表編號4 、5 所示之物，係被告洪尤碧珠所有，用
      以聯絡賭客聚賭之物，業如前述，另扣案如附表編號6 至
      10所示之物，則係被告陳邱初枝所有，業據其於警詢中陳
      述明確，且係供本件犯罪所用之物，爰依刑法第38條第1
      項第2 款規定及共犯責任共同原則，併予宣告沒收。另扣
      案如附表編號2 、3 所示之物，乃係供進入上開賭場所在
      房屋使用之物，與扣案如附表編號12所示之物相同，與被
      告4 人前開犯行尚無直接關係；另扣案如附表編號11所示
      之現金，係在賭桌上扣得，業據被告陳邱初枝於偵訊中陳
      明在卷（見偵卷第7 頁），自當係在上開賭場聚賭之賭客
      所有；又扣案如附表編號1 所示之現金，係在被告洪尤碧
      珠處扣得，有扣押物品目錄表在卷可稽（見警卷第101 頁
      ），然該等現金並非被告洪尤碧珠之賭資，業如前述，且
      亦無證據證明係被告洪尤碧珠因本件犯罪所得之物，是扣
      案如附表編號1 至3 、編號11、12所示之物，均不為沒收
      之宣告，附此敘明。
據上論斷，應依刑事訴訟法第299 條第1 項前段，刑法第28條、
第268 條、第55條、第47條第1 項、第41條第1 項前段、第38條
第1 項第2 款，刑法施行法第1 條之1 ，判決如主文。
本案經檢察官鄧藤墩到庭執行職務。
中    華    民    國   100    年    7     月    18    日
                  刑事第十七庭  法  官  陳君杰
以上正本證明與原本無異。
如不服本判決應於收受送達後10日內向本院提出上訴書狀，並應
敘述具體理由；如未敘述上訴理由者，應於上訴期間屆滿後20日
內向本院補提理由書（均須按他造當事人之人數附繕本）「切勿
逕送上級法院」。
中    華    民    國   100    年    7     月    18    日
                                書記官  紀龍年
附錄本判決論罪科刑之法條：
刑法第268 條
意圖營利，供給賭博場所或聚眾賭博者，處3 年以下有期徒刑，
得併科3000元以下罰金。
附表：
┌──┬──────────────────┬───────┐
│編號│扣案物品                            │數量（數目）  │
├──┼──────────────────┼───────┤
│1   │現金（新臺幣）                      │貳拾參萬玖仟元│
├──┼──────────────────┼───────┤
│2   │電梯晶片（含鑰匙）                  │壹組          │
├──┼──────────────────┼───────┤
│3   │賭場大門鑰匙                        │壹串          │
├──┼──────────────────┼───────┤
│4   │0000000000號行動電話（含SIM 卡）    │壹具          │
├──┼──────────────────┼───────┤
│5   │0000000000號行動電話（含SIM 卡）    │壹具          │
├──┼──────────────────┼───────┤
│6   │天九紙牌                            │貳付          │
├──┼──────────────────┼───────┤
│7   │骰子                                │貳拾參顆      │
├──┼──────────────────┼───────┤
│8   │號碼夾                              │貳拾個        │
├──┼──────────────────┼───────┤
│9   │號碼牌                              │貳拾玖張      │
├──┼──────────────────┼───────┤
│10  │時鐘（作為計算賭客擔任莊家時間所用）│壹個          │
├──┼──────────────────┼───────┤
│11  │現金（新臺幣）                      │貳萬貳仟壹佰元│
├──┼──────────────────┼───────┤
│12  │房屋租賃契約書                      │壹份          │
└──┴──────────────────┴───────┘